# 成立资管计划用来承接部分股票的会计核算

提问人：suyundem 时间：2023-08-30 11:20:36
陈版，向您请教个问题
B公司为A公司的全资子公司，B公司为C有限合伙企业的管理人（持股比例3%），C有限合伙企业持有D上市公司股票，持股比例大于5%。
为降低C持有的D上市公司股票的持股比例（低于5%），避免C减持D上市公司股票时需频繁发公告，A公司拟委托券商成立一个资管计划，用于购买C有限合伙企业持有的D上市公司部分股票，将C持有的股比降到5%以下，方便C减持。该资管计划封闭期为 12 个月以上。请问，A公司对该资管计划应如何核算？A公司若想用其他权益工具投资核算该资管计划，是否可以通过对资管计划合同条款的特殊约定来实现？
按照新金融工具准则规定权益工具要满足非交易性条件，如：持有目的不是近期出售或回购、近期不存在短期获利模式且非衍生工具等，则可以指定为其他权益工具投资。虽然减持到资管计划中的股票最终是要减持的，但是资管协议中约定了封闭期在 12 个月以上，是不是可以证明资管计划中的股票是非交易性的。如果不行，则建议封闭期在多久以上？或者是管理层出个声明，确认我短期内不会减持，是不是就可以用其他权益工具投资核算了？

回答人：chenyiwei
1 、该资管计划是为了C减持D股票的目的而设立的，需考虑A、B对该资管计划有无控制权？虽然名义上是由券商设立，但其资金是否来源于A或B？封闭期满后的减持操作是否需要A、B或C的指令？
2 、单纯就该资管计划而言，其存续期间是有限的，因此对其出资不符合权益工具投资的定义。如果确定对该资管计划无控制、共同控制和重大影响的，则只能将对其投资作为以公允价值计量且其变动计入损益的金融资产，列报为其他非流动金融资产。